【裁判字號】    99,審易,4815
【裁判日期】    991129
【裁判案由】    竊盜
【裁判全文】
臺灣高雄地方法院刑事判決            99年度審易字第4815號
公  訴  人  臺灣高雄地方法院檢察署檢察官
被      告  鄭文祥
上列被告因竊盜案件，經檢察官提起公訴（99年度偵字第30265
號），本院依簡式審判程序判決如下：
    主  文
鄭文祥犯攜帶兇器竊盜罪，累犯，處有期徒刑玖月，扣案之梅花
扳手壹支沒收；又犯攜帶兇器竊盜罪，累犯，處有期徒刑玖月，
扣案之上開梅花扳手壹支沒收。應執行有期徒刑壹年肆月，扣案
之梅花扳手壹支沒收。
    事實及理由
一、按本件被告鄭文祥所犯均係死刑、無期徒刑、最輕本刑為3
    年以上有期徒刑以外之罪，其於審理時就前揭被訴事實均為
    有罪之陳述，經法官告知簡式審判程序之旨，並聽取其與公
    訴人之意見後，本院認無不得或不宜改依簡式審判程序進行
    之處，爰依刑事訴訟法第273 條之1 第1 項、第284 條之1
    ，裁定本件進行簡式審判程序，合先敘明。
二、本件犯罪事實及證據，除累犯事實補充為：「鄭文祥曾因施
    用毒品案件，經本院以民國95年度訴字第3638號判決判處有
    期徒刑7 月確定，嗣經本院以96年度聲減字第6856號裁定減
    為有期徒刑3 月又15日確定。另因再犯施用毒品案件，經本
    院以96年度訴字第4451號判決判處有期徒刑8 月確定。上開
    各罪之刑接續執行，於98年2 月3 日縮刑期滿執行完畢。」
    等語；犯罪事實一最後一行之「花扳手」前補充：「梅」1
    字等語；證據部分補充：「被告於本院審理中之自白」外，
    其餘均引用檢察官起訴書（如附件）之記載。
三、按刑法第321 條第1 項第3 款所稱兇器，其種類並無限制，
    凡客觀上足對人之生命、身體、安全構成威脅，具有危險性
    之兇器均屬之，且祇須行竊時攜帶此種具有危險性之兇器為
    已足，不以攜帶之初有行兇之意圖為必要( 最高法院79臺上
    字第5253號判例意旨可資參照) 。查被告所持之梅花扳手1
    支屬金屬製品，足以作為取下自小貨車電瓶之工具，可見其
    質地堅硬，是以若持之揮打，客觀上顯然足以對人之生命、
    身體、安全構成威脅，具有危險性，應屬兇器無誤。是核被
    告所為，均係犯刑法第321 條第1 項第3 款攜帶兇器竊盜罪
    。被告所犯上開2 罪，係犯意各別、行為互殊，應分論併罰
    。又被告曾因如事實欄所示犯行，經法院判決如事實欄所示
    罪刑確定，於98年2 月3 日縮刑期滿執行完畢之事實，有臺
    灣高等法院被告前案紀錄表可佐，是其5 年以內故意再犯本
    件有期徒刑以上之2 罪，均為累犯，各應依刑法第47條第1
    項規定加重其刑。本院審酌被告正值青年，不思以正當方法
    賺取財物，竟貪圖私利攜帶兇器行竊，破壞他人對財產權之
    支配，危害社會治安，行為顯然可議；惟念其坦承犯行，態
    度尚佳，所竊電瓶業已發還被害人郭鴻翔、王啟正，所受損
    害已有減輕等一切情狀，分別量處如主文所示之刑，並依刑
    法第51條第5 款之規定，定其應執行之刑。扣案之梅花扳手
    1 支，係被告所有，且係供前揭犯罪所用之物，業據被告於
    警詢、偵訊及本院審理中坦白承認，爰依刑法第38條第1 項
    第2 款規定，宣告沒收。
據上論斷，應依刑事訴訟法第273 條之1 第1 項、第284 條之1
、第299 條第1 項前段、第310 條之2 、第454 條第2 項，刑法
第321 條第1 項第3 款、第47條第1 項、第51條第5 款、第38條
第1 項第2 款，判決如主文。
本案經檢察官王兆琳到庭執行職務。
中    華    民    國    99    年    11    月    29    日
                    刑事第十庭  法  官  方錦源
以上正本證明與原本無異。
如不服本判決應於收受本判決後10日內向本院提出上訴書狀，並
應敘述具體理由，如未敘述上訴理由者，應於上訴期間屆滿後20
日內補提理由書狀於本院（均須按他造當事人之人數附繕本）「
切勿逕送上級法院」。
中    華    民    國    99    年    11    月    29    日
                                書記官  黃勤涵
附件
臺灣高雄地方法院檢察署檢察官起訴書   99年度偵字第30265號
被      告  鄭文祥  男  36歲（民國○○年○○月○○日生）
                    住高雄縣鳳山市○○路27巷10之3號
                    國民身分證統一編號：Ｚ000000000號
上列被告因竊盜案件，已經偵查終結，認應該提起公訴，茲將犯
罪事實及證據並所犯法條分敘如下：
        犯罪事實
一、鄭文祥前因違反毒品危害防制條例案件，經臺灣高雄地方法
    院以96年度訴字第4451號判處有期徒刑8 月確定，於民國98
    年2 月3 日執行完畢。詎其猶不知悔改，竟意圖為自己不法
    之所有，駕駛車牌號碼4983-ML 號自用小客車並攜帶客觀上
    足以供作兇器使用之工具梅花扳手1 支，於99年9 月14日17
    時30 分 許，在高雄市○○區○○路412 號對面車道停車格
    ，持前開工具竊取郭鴻翔所有停放該處之車牌號碼YD-9427
    號自小貨車上之電瓶1 個（價值約新臺幣【下同】4,000 元
    ），得手後置於其所駕駛上開車輛後車廂內離去。復駕駛上
    開車輛及攜帶上開工具，於同日18時30分許，在高雄市○○
    區○○路與惠豐路口都會公園旁，持前開工具竊取王啟正所
    有停放該處之車牌號碼7480-XM 號自小貨車上之電瓶1 個（
    價值約3,00 0元），得手後置於其所駕駛上開車輛後車廂內
    離去。嗣經郭鴻翔報警，於同日19時許，在高雄市○○區○
    ○路與海專路口為警查獲，並扣得上開竊得電瓶2 個及花扳
    手1 支。
二、案經郭鴻翔訴由高雄市政府警察局楠梓分局報請偵辦。
        證據並所犯法條
一、證據清單及待證事實：
┌──┬───────────┬─────────────┐
│編號│證據名稱              │待證事實                  │
├──┼───────────┼─────────────┤
│ 1  │被告鄭文祥於警詢時及偵│被告坦承於上揭時、地，持前│
│    │查中之自白。          │開工具，竊取上開電瓶2個之 │
│    │                      │事實。                    │
├──┼───────────┼─────────────┤
│ 2  │證人即告訴人郭鴻翔及被│上開電瓶2個遭竊之事實。   │
│    │害人王啟正於警詢時之證│                          │
│    │述。                  │                          │
├──┼───────────┼─────────────┤
│ 3  │高雄市政府警察局楠梓分│佐證上揭犯罪事實。        │
│    │局扣押筆錄1份、扣押物 │                          │
│    │品目錄表1紙、贓物認領 │                          │
│    │保管單1紙及查獲照片10 │                          │
│    │張。                  │                          │
└──┴───────────┴─────────────┘
二、核被告鄭文祥所為，係犯刑法第321 條第1 項第3 款之加重
    竊盜罪嫌。被告前後2 次竊盜犯行，犯意各別，侵害不同被
    害人法益，請予分論併罰。又被告曾受如犯罪事實欄所載有
    期徒刑之執行完畢，有本署刑案資料查註紀錄表在卷可參，
    其於5 年以內故意再犯本件有期徒刑以上之罪，為累犯，請
    依刑法第47條第1 項規定加重其刑。至扣案之梅花扳手1 支
    ，係被告所有供犯罪所用之物，業據其供承在卷，併請依刑
    法第38條第3 項、第1 項第2 款之規定宣告沒收。
三、依刑事訴訟法第251 條第1 項提起公訴。
    此    致
臺灣高雄地方法院
中    華    民    國    99    年    10    月    7    日
                              檢  察  官  黃俊嘉
附錄條文：
刑法第321 條第1 項第3 款
犯竊盜罪而有左列情形之一者，處6 月以上、5 年以下有期徒刑
：
三攜帶兇器而犯之者。

司法院資訊處製作；財團法人民間司法改革基金會備份。
